【裁判字號】    89,上訴,3533
【裁判日期】    890724
【裁判案由】    毒品危害防制條例
【裁判全文】
臺灣高等法院刑事判決                  八十九年度上訴字第三五三三號
    上  訴  人  臺灣板橋地方法院檢察署檢察官
    被      告  甲○○
右上訴人，因被告違反毒品危害防制條例案件，不服臺灣板橋地方法院，八十九年度
訴字第四一六號，中華民國八十九年七月二十四日第一審判決（起訴案號：臺灣板橋
地方法院檢察署八十八年度偵字第二六九一五號；併辦案號：同署八十九年度偵字第
二六一０號）提起上訴，本院判決如左：
    主      文
原判決撤銷。
甲○○連續轉讓第二級毒品，處有期徒刑捌月。
    事      實
一、甲○○素行不佳，有多次竊盜前科（不構成累犯），有施用第二級毒品情事（現
    正執行觀察勒戒），明知安非他命為第二級毒品，竟基於概括之犯意，於民國八
    十八年十二月三日二十三時許，在台北縣三重市○○○路郵局前以原價新台幣（
    下同）一千元代價，轉讓安非他命一小包（重量不詳）予少年姜瑞棋。又於八十
    八年十二月七日，在台北縣三重市○○路○段七十八號一樓將用剩安非他命約０
    ．二或０．三公克轉讓予綽號「阿妹」之女子，收取成本價三百元，用以吃飯。
    嗣因甲○○分別於八十八年十二月十四日二十三時十五分許及八十九年一月二十
    五日二十三時十分許查獲施用第二級毒品事實（另案為觀察勒戒）而供出上情。
二、案經台北市警察局中山分局移送板橋地方法院檢察署檢察官偵查起訴併經同署函
    送併辦。
    理      由
一、右開事實訊據被告甲○○坦承不諱，關於以原價三百元轉讓第二級毒品安非他命
    ０．二或０．三公克予綽號阿妹之情事，業據被告在警訊及檢察官訊問時自白在
    卷，被告因施用毒品為警查獲，並扣得安非他命淨重０．三公克，而自白上情，
    雖無從查明「阿妹」以供調查，然被告先後供述沒錢花用或吃飯時，就將手中安
    非他命轉讓得款使用，參諸前此亦曾轉讓安非他命予姜瑞棋以觀，其所述為真實
    ，前後所為足為佐證，其自白與真實上相符，應可採信。又被告先前以原價一千
    元轉讓安非他命一小包予少年姜瑞棋，核與少年姜瑞棋於警訊中所述相符，被告
    又自白其情。從而被告之犯行，事證已足洵堪認定。
二、核被告所為係犯毒品危害防制條例第八條第二款轉讓第二級毒品之罪，其先後二
    次轉讓安非他命之犯行，時間緊接，所犯罪名構成要件相同，顯基於概括之犯意
    反覆為之，為連續犯以一罪論，並加重其刑。又被告轉讓第二級毒品予少年姜瑞
    棋部分，雖未經檢察官起訴，惟檢察官以連續犯事實之一部函送併辦，本院審理
    結果亦認為連續犯，為起訴效力所及，法院自得一併審理，併此敘明。
三、原審就起訴部分以犯罪不能證明為由對被告作無罪之判決，故非無見。惟查：(一)
    被告自白是否與調查事實相符，應有捕強證據。又得據以佐證者，若與被告自白
    綜合判斷，若足以認定犯罪事實者，即有補強證據能力。原審以查無阿妹其人，
    竟就併辦之事證不予參酌以及先後二度經警查獲施用第二級毒品之證物不予審酌
    ，是否可為自白之補強證據。職權調查證據尚有未及(二)被告原經警以販賣第二級
    毒品罪嫌移送，始終供認轉讓安非他命予「阿妹」及少年姜瑞棋，不問是否避重
    就輕而自白。轉讓既有補強證據，自白與調查事實相符，自有證據能力，原審未
    注意及此亦有可議。公訴人上訴意旨據以指摘原判決不當，經核已有理由，爰將
    原判決撤銷改判。審酌被告素行不佳，現正因施用第二級毒品執行觀察勒戒，考
    量其犯罪動機、目的、造成危害以及犯罪後之態度坦承犯行等一切情狀，量處如
    主文第二項所示之刑示懲。
據上論結，應依刑事訴訟法第三百六十九條第一項前段、第三百六十四條、第二百九
十九條第一項前段，毒品危害防制條例第八條第二項，刑法第十一條前段、第五十六
條判決如主文。
本案經檢察官彭坤業到庭執行職務。
中      華      民      國    八十九    年     十一     月    二十二    日
                              臺灣高等法院刑事第十八庭
                                  審判長法  官  吳      敦
                                        法  官  林  陳  松
                                        法  官  吳  明  峰
右正本證明與原本無異。
如不服本判決應於收受送達後十日內向本院提出上訴書狀，其未敘述上訴之理由者並
得於提起上訴後十日內向本院補提理由書（均須按他造當事人之人數附繕本）。
                                        書記官  李  華  安
中      華      民      國    八十九    年     十一     月    二十四    日
附錄：本案論罪科刑法條全文
毒品危害防制條例第八條第二項：
轉讓第二級毒品者，處六月以上五年以下有期徒刑，得併科新台幣七十萬元以下罰金
。


司法院資訊處製作；財團法人民間司法改革基金會備份。
